臺灣宜蘭地方法院刑事判決　　　　　　　　　　　　　　九十年度易字第六一三號
　　公　訴　人　臺灣宜蘭地方法院檢察署檢察官
　　被　　　告　甲○○
右列被告因家庭暴力之傷害等案件，經檢察官提起公訴（九十年度偵字第二六八四號
、第二九八三號），本院判決如左：
    主  文
甲○○傷害人之身體，處拘役貳拾日，如易科罰金，以參佰元折算壹日。
    事  實
一、甲○○與李鈴珠為夫妻，係家庭暴力防治法所定之家庭成員。民國九十年八月二
    十四日上午八時十五分許，在二人宜蘭縣羅東鎮○○街六之九號家中，甲○○因
    不滿李鈴珠翻動其皮包查詢信用卡之事發生口角，竟基於傷害之犯意，徒手毆打
    李鈴珠，致李鈴珠受有頭部、左臉紅腫疼痛，右上臂抓傷、紅腫疼痛等傷害，李
    鈴珠隨即報警處理並前往醫院驗傷。
二、案經李鈴珠訴由宜蘭縣警察局羅東分局報告臺灣宜蘭地方法院檢察署檢察官偵查
    起訴。
    理  由
一、訊據被告甲○○固不否認於右揭時、地徒手掌摑告訴人李鈴珠耳光一下，惟否認
    告訴人所受其他傷害係其所為，辯稱：伊僅有打她耳光，沒有打她身上其他地方
    ，當時沒有拉扯，伊有跟她保證不會再打她云云。惟查，右揭事實，業據告訴人
    於偵查中及本院審理中指述綦詳，並有診羅東博愛醫院斷證明書一紙附卷可佐。
    而告訴人於遭被告毆打後約二十分鐘內即報警並前往醫院驗傷等情，亦據告訴人
    供陳在卷（見本院九十年十一月三十日訊問筆錄），後雖改稱於案發後五分鐘即
    報警驗傷（見本院九十一年三月五日審理筆錄），然其所稱驗傷時間均緊接於案
    發時間，足信係被告同一傷害行為所致。又告訴人確因被告將信用卡交由案外人
    楊美貞使用，而提出偽造文書告訴一事，有臺灣宜蘭地方法院檢察署檢察官九十
    年度偵字第二六八四號卷影本在卷足參，堪認雙方就信用卡使用一事心生芥蒂。
    且被告曾因毆打告訴人之事立有悔過書一紙在卷足稽，徵諸被告亦自承有可能係
    伊打的時候，手勁比較大等語（見本院九十一年三月五日審理筆錄），核與告訴
    人所指稱被告用手打她時，手上的手錶刮到後，才會有抓、挫傷等情節大致相符
    ，足見被告確曾在與告訴人發生爭執時有掌摑以外其他傷害告訴人之行為，其所
    辯無非避重就輕卸責之詞，要無可採。本件事證明確，被告犯行洵堪認定。
二、被告甲○○傷害人之身體，核其所為係犯刑法第二百七十七條第一項之罪。爰審
    酌被告與告訴人份屬夫妻，犯罪之動機係因家庭糾紛所致，其目的、手段及告訴
    人所受傷害之程度尚稱輕微及犯後態度等一切情狀，量處如主文所示之刑，並諭
    知易科罰金之折算標準，以資懲儆。
據上論斷，應依刑事訴訟法第二百九十九條第一項前段，刑法第二百七十七條第一項
第四十一條第一項，罰金罰鍰提高標準條例第一條前段、第二條，判決如主文。
本案經檢察官郭欣怡到庭執行職務。
中       華      民       國     九十一     年     三    月     十九    日
                                 臺灣宜蘭地方法院刑事第二庭
                                     審判長法  官  黃  永  勝
                                           法  官  鄭  貽  馨
                                           法  官  郭  顏  毓
右正本證明與原本無異。
如不服本判決應於送達後十日內向本院提出上訴狀。（應附繕本）
                                          書記官   莊  淑  茹
中       華      民       國     九十一     年     三    月 二十    日
附錄本案論罪科刑法條全文：
刑法第二百七十七條第一項：
傷害人之身體或健康者，處三年以下有期徒刑、拘役或一千元以下罰金。
